【裁判字號】    99,訴,366
【裁判日期】    990531
【裁判案由】    違反毒品危害防制條例
【裁判全文】
臺灣嘉義地方法院刑事判決               99年度訴字第366號
公  訴  人  臺灣嘉義地方法院檢察署檢察官
被      告  甲○○
上列被告因毒品危害防制條例案件，經檢察官提起公訴（九十九
年度毒偵字第五○五號），本院合議庭裁定由受命法官獨任進行
簡式審判程序而為判決如下：
    主  文
甲○○施用第一級毒品，累犯，處有期徒刑柒月。
    事  實
一、甲○○前於民國八十九年間因施用毒品案件，經本院裁定觀
    察、勒戒，移付執行後，因無繼續施用之傾向，復據臺灣嘉
    義地方法院檢察署檢察官於八十九年五月六日以八十九年度
    毒偵字第七一八號處分書為不起訴處分確定。前開觀察、勒
    戒執行完畢後五年內，又於八十九年間因施用毒品案件，經
    本院裁定觀察、勒戒，移付執行後，因有繼續施用之傾向，
    為臺灣嘉義地方法院檢察署檢察官聲請強制戒治並以八十九
    年度毒偵字第一七四七號起訴書提起公訴，再經本院九十年
    度易字第一四號判決判處有期徒刑六月，如易科罰金以銀元
    三百元折算一日，九十年三月三十日確定。另於九十四年間
    因違反毒品危害防制條例案件，經本院九十四年度嘉簡字第
    七四八號判決判處有期徒刑三月，如易科罰金以銀元三百元
    折算一日確定，九十四年十二月二十九日執行完畢；九十六
    年間因詐欺案件，經本院九十七年度嘉簡字第三八號判決分
    別判處有期徒刑四月、四月，定其應執行之刑為有期徒刑六
    月，如易科罰金均以新臺幣一千元折算一日確定，九十八年
    一月六日執行完畢。詎不知悔改，於九十九年二月三日下午
    某時，在嘉義縣番路鄉半天岩紫雲寺停車場內，點燃攙入第
    一級毒品海洛因之香菸，復吸入所產生氣體，施用第一級毒
    品海洛因一次（人體代謝結果為嗎啡）。嗣警方執臺灣嘉義
    地方法院檢察署檢察官核發之鑑定許可書，於九十九年二月
    四日下午五時四十分許對於甲○○進行採尿，鑑驗結果呈嗎
    啡陽性反應，始悉上情，惟甲○○已用罄毒品，並丟棄香菸
    。
二、案經嘉義縣警察局竹崎分局報告臺灣嘉義地方法院檢察署檢
    察官偵查起訴。
    理  由
一、本件被告甲○○所涉犯者為毒品危害防制條例第十條第一項
    法定刑為「六月以上五年以下有期徒刑」之施用第一級毒品
    罪，非死刑、無期徒刑、最輕本刑為三年以上有期徒刑之罪
    或高等法院管轄第一審案件。本院行準備程序中，被告就被
    訴事實為有罪之陳述，經告知簡式審判程序之旨，並聽取檢
    察官及被告之意見後，本院爰依刑事訴訟法第二百七十三條
    之一第一項裁定由受命法官獨任進行簡式審判程序。因此，
    本件簡式審判程序之證據調查依刑事訴訟法第二百七十三條
    之二規定不受同法第一百五十九條第一項、第一百六十一條
    之二、第一百六十一條之三、第一百六十三條之一及第一百
    六十四條至第一百七十條規定之限制，此合先敘明之。
二、事實欄記載之犯罪事實，為被告於審理時坦承不諱（本院卷
    第二十八頁審判筆錄）。被告之尿液經採集送驗，呈嗎啡陽
    性反應結果，有台灣檢驗科技股份有限公司濫用藥物尿液檢
    驗報告、尿液送驗姓名對照表、鑑定許可書在卷可查（警卷
    第六頁、第七頁、十三頁）。是被告自白與事實相符，事證
    明確，其施用毒品犯行堪以認定。
三、按海洛因係毒品危害防制條例第二條第二項第一款所定之第
    一級。核被告所為，係犯毒品危害防制條例第十條第一項之
    施用第一級毒品罪。被告前於八十九年間因施用毒品案件，
    經本院裁定觀察、勒戒，移付執行後，因無繼續施用之傾向
    ，復據臺灣嘉義地方法院檢察署檢察官於八十九年五月六日
    以八十九年度毒偵字第七一八號處分書為不起訴處分確定。
    前開觀察、勒戒執行完畢後五年內，又於八十九年間因施用
    毒品案件，經本院裁定觀察、勒戒，移付執行後，因有繼續
    施用之傾向，為臺灣嘉義地方法院檢察署檢察官聲請強制戒
    治並以八十九年度毒偵字第一七四七號起訴書提起公訴，再
    經本院九十年度易字第一四號判決判處有期徒刑六月，如易
    科罰金以銀元三百元折算一日，九十年三月三十日確定等情
    ，有臺灣嘉義地方法院檢察署刑案資料查註紀錄表、臺灣高
    等法院被告前案紀錄表附卷可參（偵查卷前案卷宗，本院卷
    第三頁至第十三頁）。本件雖於觀察、勒戒執行完畢五年後
    再犯，惟被告既於觀察、勒戒執行完畢後五年內早已違犯施
    用毒品罪經本院科處刑罰確定，顯見施以觀察勒戒或強制戒
    治，無法收其果效，自無毒品危害防制條例第二十條所定「
    五年後再犯」付觀察勒戒之除刑化規定適用之餘地，本件應
    依毒品危害防制條例第十條施用毒品犯罪處罰（最高法院九
    十五年度第七次刑事庭會議參照）。
四、被告持有第一級毒品之低度行為，應為施用第一級毒品之高
    度行為所吸收，不另論罪。另查，被告前於九十四年間因違
    反毒品危害防制條例案件，經本院九十四年度嘉簡字第七四
    八號判決判處有期徒刑三月，如易科罰金以銀元三百元折算
    一日確定，九十四年十二月二十九日執行完畢；九十六年間
    因詐欺案件，經本院九十七年度嘉簡字第三八號判決分別判
    處有期徒刑四月、四月，定其應執行之刑為有期徒刑六月，
    如易科罰金均以新臺幣一千元折算一日確定，九十八年一月
    六日執行完畢，有上述前案紀錄可循，其受有期徒刑之執行
    完畢，五年以內故意再犯本件有期徒刑以上之罪，為累犯，
    應依刑法第四十七條第一項加重其刑。
五、爰依被告之陳述（本院卷第三十頁審判筆錄）及前開前案紀
    錄資料，審酌被告因身染毒癮施用毒品之犯罪動機及目的；
    犯罪時未受明確之刺激；獨自一人以點燃攙有毒品香菸方式
    施用第一級毒品之犯罪手段；離婚，一名子女，十六歲，前
    妻照護，僅父親健在，七十五歲，與父親同住，須盡撫養之
    責，三個弟弟，現受僱從事送信工作之生活狀況；有麻藥、
    煙毒、毒品、傷害、詐欺等前科之品行；國中畢業之智識程
    度；本件係屬自戕行為，並無明顯被害人可言；施用毒品，
    無視國家查緝毒品之禁令，違反注意義務重大，對於國家社
    會具有潛在危險性；犯罪後尚能坦承犯行之態度等一切情狀
    ，判處如主文所示之刑。
據上論斷，應依刑事訴訟法第二百七十三條之一第一項、第二百
九十九條第一項前段，毒品危害防制條例第十條第一項，刑法第
十一條前段、第四十七條第一項，判決如主文。
本案經檢察官王振名到庭執行職務。
中    華    民    國    99    年    5     月    31    日
              刑事第一庭  法  官  張道周
以上正本證明與原本無異。
如不服本判決應於收受判決後10日內向本院提出上訴書狀，並應
敘述具體理由；其未敘述上訴理由者，應於上訴期間屆滿後20日
內向本院補提理由書（均須按他造當事人之人數附繕本）「切勿
逕送上級法院」。
中    華    民    國    99    年    5     月    31    日
                          書記官  張菀純
附記本判決之論罪法條全文
毒品危害防制條例第十條第一項
施用第一級毒品者，處六月以上五年以下有期徒刑。

司法院資訊處製作；財團法人民間司法改革基金會備份。
